---
title: "Лабораторная работа №3"
author: "Редченко Евгений"
date: "2022-12-17"
output: html_document
---

```{r setup, include=FALSE}
knitr::opts_chunk$set(echo = TRUE)
```

***
## Задание 6 ##

ExpImp.Rdata Приведите данные к формату tidydata. Отобразите значения суммарного экспорта и импорта по регионам в виде столбчатой диаграммы [сгруппировав значения по названию региона]. Экспорт и импорт обозначьте разными цветами. Сделайте второй график, на котором значения экспорта и импорта расположите по разные стороны относительно оси x. Подпишите величины экспорта и импорта.

***
Используемые пакеты:
```{r warning=FALSE}
library(stringr)
library(dplyr)
library(tidyr)
library(ggplot2)
```

***
Считываем данные:
```{r warning=FALSE}
setwd("C:\\Users\\Evgeniy\\Desktop\\study\\R\\lab-3")
load("data\\ExpImp.RData")
```

***
Функция для отрисовки графиков
```{r warning=FALSE}
make_charts <- function(df, region, flag) {
  df <- df[complete.cases(df),]
  for (i in 2:length(names(df))) {
    df[[i]] <- gsub("-", 0, df[[i]])
    df[[i]] <- as.numeric(df[[i]])
  }
  
  filter1 <- str_detect(df$Регион, 'федеральный округ')
  df <- mutate(df, Округ = if_else(filter1, Регион, NULL))
  df <- fill(df, Округ)
  filter2 <- !str_detect(df$Регион, 'Федерация|федеральный округ')
  df <- filter(df, filter2)
  
  export <- select_at(df, vars(matches("Экспорт")))
  import <- select_at(df, vars(matches("Импорт")))
  
  export$Сумма <- rowSums(export, na.rm = TRUE)
  import$Сумма <- rowSums(import, na.rm = TRUE)
  
  df$Export <- export$Сумма
  df$Import <- import$Сумма
  
  if (flag == TRUE) {
    df[,"Import"] <- -df[,"Import"]
  }
  
  df <- filter(df, Округ == region)
  df <- df[, c("Регион", "Export", "Import")]
  df <- pivot_longer(df, !Регион, names_to = "Export/Export", values_to = "Value")
  
  
  result <- df %>% group_by(Регион, `Export/Export`) 
  result <- result %>% summarise(sum = sum(`Value`))
  
  result |> ggplot(mapping = aes(x = Регион, y = sum, fill = `Export/Export`)) +
            geom_col(color = 'black', size = 0, position = 'dodge') + 
            ggtitle(region) + 
            ylab('млн долл. США') + 
            coord_flip()
}
```

***
Строим два варианта графика (обычный и отзеркаленный). Для этого передаем параметры FALSE и TRUE соответственно
```{r}
make_charts(ExpImp, 'Северо-Западный федеральный округ', FALSE)
make_charts(ExpImp, 'Северо-Западный федеральный округ', TRUE)
```

***
## Задание 11 ##

На портале открытых данных Тульской области есть данные о распределении площади лесов и запасов древесины по преобладающим породам и группам возраста https://opendata71.ru/opendata/7107096442-stateforestregisterTularegion/table. Скачайте эти данные в виде таблицы CSV и постройте по ним круговую и столбчатую диаграмму для категории Площадь земель, занятых лесными насаждениями (покрытых лесной растительностью), всего. Подберите цвета, попробуйте изменить ориентировку столбцов на горизонтальную, а для круговой диаграммы поменяейте угол поворота. Подпишите значения.

***
Используемые пакеты:
```{r warning=FALSE}
library(ggplot2)
```

***
Считываем данные:
```{r warning=FALSE}
setwd("C:\\Users\\Evgeniy\\Desktop\\study\\R\\lab-3")
df <- read.csv(file = "data\\data_tula.csv", sep=";")
```

***
Функция для отрисовки графиков
```{r warning=FALSE}
make_charts <- function(df) {
  chart1 <- ggplot(data = df, mapping = aes(x = Dominant_breed, y = Value_indicator, fill = Dominant_breed))
  chart1 <- chart1 + xlab("Породы") 
  chart1 <- chart1 + ylab("Тыс. га")
  chart1 <- chart1 + ggtitle('Площадь земель, занятых лесными насаждениями') 
  chart1 <- chart1 + geom_col() 
  chart1 <- chart1 + coord_flip()
  chart1 <- chart1 + geom_text(aes(label = Value_indicator), vjust = 0.5)
  chart1 <- chart1 + guides(fill = guide_legend(title = "Породы", override.aes = aes(label = "")))
  print(chart1)
  
  chart2 <- ggplot(data = df, mapping = aes(x = '', y = Value_indicator, fill = Dominant_breed))
  chart2 <- chart2 + ylab('Тыс. га')
  chart2 <- chart2 + ggtitle('Площадь земель, занятых лесными насаждениями') 
  chart2 <- chart2 + geom_col() 
  chart2 <- chart2 + coord_polar(theta = 'y')
  chart2 <- chart2 + guides(fill = guide_legend(title = "Породы", override.aes = aes(label = "")))
  print(chart2)
}
```

***
Изменяем названия столбцов, выбираем среди них нужные, меняем тип переменной и строим графики
```{r}
colnames(df) <- c("Dominant_breed", "Name_indicator", "Measure", "Value_indicator")
df <- subset(df, Name_indicator == "Площадь земель, занятых лесными насаждениями (покрытых лесной растительностью), всего")
df[[4]] <- sub(',', '.', df[[4]])
df[[4]] <- as.numeric(df[[4]])

make_charts(df)
```
